【裁判字號】    97,交抗,971
【裁判日期】    970805
【裁判案由】    違反道路交通管理處罰條例
【裁判全文】
台灣高等法院交通事件裁定             97年度交抗字第971號
抗  告  人
即受處分人  甲○○
上列抗告人因違反道路交通管理處罰條例案件，不服台灣板橋地
方法院，中華民國97年6 月23日所為裁定（97年度交聲字第1404
號，原處分案號：交通部公路總局台北區監理所97年5 月13日北
監自裁字裁40－AEW701380號），提起抗告，本院裁定如下：
    主  文
抗告駁回。
    理  由
一、原處分意旨略以：抗告人即受處分人甲○○於民國97年1 月
    30日15時49分許，駕駛車號7367－RF號自小客車（下稱系爭
    小客車），在台北市○○○路○段169之15號前，有佔用卸貨
    停車格位之「停車車種不依規定」之違規，為執勤之台北市
    政府警察局交通警察大隊中山分隊小隊長陳東良當場掣單舉
    發，並將舉發通知單交抗告人簽名收受。抗告人提出申訴後
    ，經原處分機關調查結果，仍認抗告人有上開違規行為，爰
    依違反道路交通管理事件統一裁罰基準及處理細則第41、43
    、67條，道路交通管理處罰條例第56條第1項第9款規定，裁
    處其罰鍰新台幣（下同）1,000元等情。
二、原裁定意旨略以：抗告人雖以舉發員警有故意讓人違規，再
    行取締之行為；且當時車上仍留有抗告人之子，員警卻說車
    上無人；何況該路段路邊整排停滿自用小汽車，卸貨停車格
    位應不止一個，唯獨伊不留意誤停受罰云云聲明異議。然查
    抗告人對於其有上開「停車車種不依規定」之違規行為並不
    否認，尚不因舉發員警依法執行交通違規舉發勤務時，未責
    令抗告人將系爭小客車移置適當處所之作為，而得反證抗告
    人無上開違規行為；至於該路段是否猶有其他汽車駕駛人同
    屬違反道路交通管理處罰條例第56條第1項第9款規定之情形
    ，亦不影響抗告人有上開違規事實之認定。因認原處分並無
    違誤，抗告人之異議為無理由，應予駁回等語。
三、抗告意旨則以：
  (一)抗告人引據道路交通管理處罰條例之規定，以員警未責令抗
    告人將車移置適當場所一節，乃是認為執勤員警有阻止汽車
    駕駛人違規發生之義務。抗告人誤停卸貨停車格位時，舉發
    員警在現場目睹，卻不阻止或告知，俟造成違規事實後再行
    取締，抗告人實難甘服。
  (二)抗告人於聲明異議狀內已陳明，抗告人雖扶母親下車如廁，
    但車上仍留有抗告人之十八歲兒子顧車，然原裁定對此竟隻
    字未提。
  (三)抗告人當場曾表示異議並拒絕簽收舉發通知單，然執勤員警
    稱，不要影響其執勤，不服可聲明異議。抗告人為解決僵局
    乃勉為簽收，詎料聲明異議被駁回，抗告人實有被誆之感，
    爰請撤銷原處分及原裁定云云。
四、經查：
  (一)按汽車在停車場內或路邊准停車處所停車時，應依規定停放
    ，不得紊亂，並應依停車時間、位置、方式及車種之規定，
    道路交通安全規則第112條第1項第14款、第16款分別定有明
    文。次按汽車駕駛人停車時，停車時間、位置、方式、車種
    不依規定者，處600元以上1,200元以下罰鍰，道路交通管理
    處罰條例第56條第1項第9款亦有明文。次按台北市之裝卸貨
    停車格位使用之對象，為領有營業牌照之營業用貨車及一般
    貨車，有台北市政府交通局88年1月21日北市交停字第88202
    55401號公告可稽。
  (二)查抗告人於上開時地，駕駛系爭小客車停車，有佔用卸貨停
    車格位之「停車車種不依規定」之違規，為執勤之陳東良小
    隊長親眼目睹而掣單舉發等情，有舉發通知單、交通部公路
    總局台北區監理所97年 4月14日北監自字第0972007409號函
    文、台北市政府警察局中山分局97年 4月23日北市警中分交
    字第 09731445900號函文附原審卷可稽。抗告人於聲明異議
    狀、抗告狀亦不否認其有於上開時地，將系爭小客車停放在
    卸貨停車格位之事實。系爭小客車既非屬領有營業牌照之營
    業用車或一般貨車，自不能停放在該停車位；否則，即屬「
    停車車種不依規定」。
  (三)又按「臨時停車」，係指車輛因上、下人、客，裝卸物品，
    其引擎未熄火，停止時間未滿 3分鐘，保持立即行駛之狀態
    ；「停車」，則指車輛停放於道路兩側或停車場所，而不立
    即行駛者，道路交通管理處罰條例第3條第9款、第10款亦分
    別規定。查抗告人已自承其將車停放後已離開系爭小客車，
    雖留有十八歲之子在車上，然依聲明易議狀及抗告狀所載之
    情形，其已將系爭小客車引擎熄火，停止時間已逾 3分鐘，
    亦未保持得立即行駛之狀態，非屬上開臨時停車之狀態。抗
    告人徒就車內尚留有抗告人之子，而非無人在車內為爭執，
    實屬無謂。
  (四)抗告人雖指稱舉發員警係親眼目睹其停車時之情狀，未前來
    制止或告知該處為卸貨停車格位云云；但查其「目睹」之說
    ，並無任何證據可資證明。且查道路交通管理處罰條例第56
    條第3項「第1項情形，交通勤務警察、依法令執行交通稽查
    任務人員或交通助理人員，應責令汽車駕駛人將車移置適當
    處所；如汽車駕駛人不予移置或不在車內時，得由該交通勤
    務警察、依法令執行交通稽查任務人員或交通助理人員為之
    」規定，僅在就包括停車時間、位置、方式、車種不依規定
    者，規範執勤人員應同時責令違規者移車，並非以此即得為
    免罰之依據。
  (五)至於抗告人有無簽收違反道路交通管理事件舉發通知單？違
    規處所是否存有其他相同違規之情形？均與抗告人本件違規
    事實之有無無涉。抗告人以其非自願簽收舉發通知單、質疑
    尚有其他相同違規者未被處罰云云，縱或屬實，亦不影響其
    本件違規事實之認定。
五、綜上，抗告意旨所指各節，均無可採。是以，抗告人有停車
    車種不依規定之違規事實，事證明確，堪予認定。原裁定以
    原處分並無違誤而予維持，駁回抗告人之聲明異議，經核並
    無不合。抗告人徒執上詞，率指原裁定不當，為無理由，其
    抗告應予駁回。
據上論斷，應依道路交通案件處理辦法第26條，刑事訴訟法第41
2條，裁定如主文。
中    華    民    國    97    年    8     月    5     日
                  刑事第二十庭審判長法  官  楊貴雄
                                    法  官  鄧振球
                                    法  官  林立華
以上正本證明與原本無異。
不得再抗告。
                                    書記官  廖月女
中    華    民    國    97    年    8     月    6     日


司法院資訊處製作；財團法人民間司法改革基金會備份。
